【裁判字號】    95,簡上,431
【裁判日期】    951229
【裁判案由】    傷害
【裁判全文】
臺灣臺南地方法院刑事判決             95年度簡上字第431號
上  訴  人  臺灣臺南地方法院檢察署檢察官
被      告  甲○○
上列上訴人因被告傷害案件，不服本院刑事簡易庭95年度簡字第
2722號中華民國95年9月13日第一審判決（聲請簡易判決處刑案
號：95年度調偵字第499號），提起上訴，本院管轄之第二審合
議庭判決如下：
    主  文
上訴駁回。
    事實及理由
一、本院審理結果，認第一審簡易判決認事、用法及量刑均無不
    當，應予維持，並引用第一審簡易判決書及檢察官聲請簡易
    處刑書記載之事實、證據及理由（如附件）。
二、原審以被告罪證明確，依刑事訴訟法第449條第1項前段、第
    454條第2項、刑法第2條第1項前段、第277第1項、第41條第
    1項前段（修正前），罰金罰鍰提高標準條例第條（廢止前
    ）之規定，量處拘役40日，並諭知易科罰金之折算標準，本
    院經核原判決認事用法，並無不合，量刑亦稱妥適。檢察官
    循告訴人乙○○之請求上訴意旨略以：被告於案發後迄未與
    告訴人和解，原審僅判處被告拘役40日，量刑過輕等語。然
    查，被告是否與告訴人達成損害賠償之民事和解乙情，乃原
    審判決前已存在之事實，並非原審判決後始存在之事實，且
    本件原審對被告量刑時，已依刑法第57條之規定，參酌全案
    事證，就被告之犯罪動機、告訴人所受傷害之程度、尚未與
    告訴人和解並賠償損害，及犯後仍飾詞卸責等一切情狀，予
    以綜合考量而據以量刑，此觀諸原審判決即可自明。告訴人
    與上訴人於本件未提出其他量刑可資審酌之新事證。況被告
    是否已經賠償告訴人之損害，或是否有賠償之意，甚或是否
    已達成民事和解，雖也是法院審酌被告刑罰輕重之考量因素
    ，但是，雙方是否達成民事和解，牽涉彼此之誠意、金額之
    多寡、雙方之財力、給付之方式等等、其因素甚多，雖與被
    告犯罪後之態度有關，究非影響被告刑罰輕重之直接因素。
    再民事之損害賠償本可循民事訴訟之途徑解決，若法院單以
    被告尚未賠償告訴人，而以刑事重判為制壓被告屈服另一方
    民事賠償請求之手段，依上開說明，自非妥適，是以本件尚
    難認原審之量刑有輕縱之情事，本件上訴意旨認原審判決量
    刑過輕等情，為無理由，自應予以駁回。
三、按被告行為後，法律有變更者，依修正前刑法第2條第1項之
    規定，以適用裁判時法為原則，如行為時法有利於行為人，
    則例外適用行為時法；被告行為後，刑法業於民國94年2月2
    日修正公布，於95年7月1日施行，依修正後刑法第2條第1項
    規定，以適用行為時法為原則，惟如裁判時法有利於行為人
    ，則例外的適用裁判時法。而以往實務見解，認原判決未及
    比較適用新舊法時，上訴後，雖比較結果以舊法有利於行為
    人，而原判決別無其他撤銷事由，上訴審仍應以此為由撤銷
    改判。惟修正後之規定係以適用行為時法為原則，因此原判
    決雖未及比較適用，然上訴後，經比較新舊法，行為後之法
    律並非較有利於行為人，仍應適用行為時法，則原判決適用
    行為時法即無不當，自不構成撤銷之事由（最高法院95年度
    台上字第4112號判決意旨參照）。本次刑法修正之比較新舊
    法，其中與本案有關者為刑法第33條第5款罰金刑、第41條
    第1項前段有關易科罰金折算標準之規定。因被告所犯刑法
    第185條之3公共危險罪之法定刑有罰金刑之規定，而依被告
    行為時之刑法第33條第5款規定規定，罰金刑為銀元1元（即
    新臺幣3元）以上，但被告行為後之現行刑法第33條第5款係
    規定罰金刑為新臺幣1千元以上，以百元計算之，經比較修
    正前、後關於科處罰金刑之最低刑度規定，自應以被告行為
    時之刑法較有利於被告。又被告行為時之刑法第41條第1項
    前段及罰金罰鍰提高標準條例第2條（現已刪除）係規定以
    銀元1百元至3百元折算1日（即以新臺幣3百元至9百元折算
    1日），而被告行為後之現行刑法第41條第1項前段，則係規
    定以新臺幣1千元、2千元或3千元折算1日，是經比較修正前
    後之易科罰金折算標準，應以行為時即修正前之規定，較有
    利於被告。從而，本案依修正後刑法第2條第1項前段之規定
    ，比較新、舊法後，既仍應適用行為時法，則原判決適用行
    為時法即無不當，並不構成撤銷之事由，合先陳明。
據上論斷，應依刑事訴訟法第455條之1第1項、第3項、第373 條
、第368條，判決如主文。
本案經檢察官丙○○到庭執行職務。
中    華    民    國    95    年    12    月    29    日
            刑事第七庭    審判長  法  官   蔡奇秀
                                  法  官   林欣玲
                                  法  官   莊玉熙
以上正本證明與原本無異。
本件不得上訴。
                                  書記官   吳美瑤
中    華    民    國    95    年    12    月    29    日


司法院資訊處製作；財團法人民間司法改革基金會備份。
